臺灣彰化地方法院刑事判決　　　　　　 96年度簡上字第289號
上　訴　人
即　被　告　乙　○
上列上訴人因竊盜案件，不服本院九十六年度斗簡字第四二二號
中華民國九十六年九月二十九日第一審簡易判決（原檢察官聲請
簡易判決處刑案號：九十六年度偵字第六八六三號），本院管轄
第二審合議庭判決如下：
    主文
上訴駁回。
乙○緩刑年。
    事實及理由
一、本案經本院審理結果，認第一審判決認事用法及量刑，均無
    不當，應予維持，並引用第一審判決書記載之事實、證據及
    理由（如附件）。
二、本件上訴人即被告乙○（以下簡稱被告）上訴意旨略以：被
    告平時靠撿紙箱及破銅爛鐵變賣換取微薄的零用金，當天被
    告騎腳踏車四處巡視、撿東西，騎到社頭鄉張厝村見監視器
    電線半垂落到地面上，心想沒經維修應該是人家不要的，於
    是拿起鐵鋸鋸下，此時被巡守員撞見，誤以為竊盜並報警處
    理，原審判處被告有期徒刑六月，並諭知易科罰金之折算標
    準，惟被告平時省吃儉用才得以存下十三萬元，這十三萬元
    是被告要撿多少紙箱鋁罐才能得到，如今卻因不知情下觸犯
    竊盜案，必須將一生辛苦存下之積蓄拿出來，心裡真的很不
    甘心又捨不得，被告從來沒有做過壞事，請求鈞院從輕量刑
    ，並為緩刑之諭知，以利自新等語。
三、訊據被告固坦承以鐵鋸將電纜線鋸斷之事實，惟矢口否認有
    竊盜犯意，辯稱：該監視器電纜線垂到地上，我不知道有沒
    有用，所以我才將電纜線用鐵鋸鋸下云云。惟查，證人甲○
    ○到庭證稱：九十六年七月十九日下午二點多村民發現被告
    在剪電纜線後通報我說被告剪我們的監視系統的監視器電纜
    線，我去的時候被告已經剪下兩捆電纜線要離開，該監視器
    電纜線最低的部分是在坡坎下，路面跟小水溝有一個人高，
    但是兩邊都還是銜接著，不會像沒有人要的，本件案發之前
    我們巡守隊的監視器是可以用，遭被告剪斷後才斷訊等語，
    是以該電纜線之外觀及所在之位置，均不可能讓人誤以為該
    電纜線為他人所棄置或不要之物，並有贓物認領保管單一份
    及照片八幀在卷可稽，此外復有被告所有行竊用之鐵鋸一支
    扣案可資佐證。又按刑法第三百二十一條第一項第三款之攜
    帶兇器竊盜罪，係以行為人攜帶兇器竊盜為其加重條件，此
    所謂兇器，其種類並無限制，凡客觀上足對人之生命、身體
    、安全構成威脅，具有危險性之兇器均屬之，且祇須行竊時
    攜帶此種具有危險性之兇器為已足，並不以攜帶之初有行兇
    之意圖為必要（最高法院七十九年臺上字第五二五三號判例
    要旨參照）。經查，被告於竊取電纜線時，係持用鐵鋸為之
    ，而鐵鋸係屬金屬材質，又有銳利之鋸齒，咸屬客觀上足以
    傷害人之生命、身體之器械，顯為具有危險性之兇器，是以
    本件被告攜帶兇器竊盜犯行事證已臻明確，堪予認定。
四、原審認被告攜帶兇器竊盜犯行事證明確，據以論罪科刑，並
    參酌案情，判處被告有期徒刑六月，並諭知易科罰金之折算
    標準，及將被告所有，作案用之兇器鐵鋸一支諭知沒收，核
    無不當，上訴人指摘原判決不當，聲請撤銷原判決，為無理
    由，應駁回其上訴。本件被告前未曾因故意犯罪受有期徒刑
    以上刑之宣告，此有臺灣彰化地方法院檢察署刑案資料查註
    紀錄表及臺灣高等法院被告前案紀錄表各一份在卷可考，其
    因一時失慮，致罹刑典，且事後證人甲○○亦到庭表示：我
    們經內部討論，認被告年紀那麼大，我們不要追究了等語，
    此有本院審理筆錄可稽，被告經此偵審程序與論罪科刑之教
    訓後，當知所警惕，而無再犯之虞，本院認所宣告之刑，以
    暫不執行為適當，爰依刑法第七十四條第一項第一款，宣告
    緩刑三年，以啟自新。
據上論斷，應依刑事訴訟法第四百五十五條之一第一項、第三項
、第三百六十八條、第三百七十三條，刑法第七十四條第一項第
一款，判決如主文。
本件經檢察官張聖傳到庭執行職務。
中　　華　　民　　國　　96　　年　　12　　月　　31　　日
                        臺灣彰化地方法院刑事第二庭
                            審判長法官  石馨文
                            法      官  黃齡玉
                            法      官  尚安雅
以上正本證明與原本無異。
本件不得上訴。
中　　華　　民　　國　　97　　年　　1 　　月　　2 　　日
                            書  記  官  洪年慶
